臺灣桃園地方法院刑事判決　　　　　　　93年度訴字第1573號
公　訴　人　臺灣桃園地方法院檢察署檢察官
被　　　告　甲○○　男　29歲.
右列被告因違反毒品危害防制條例案件，經檢察官提起公訴（
93年度毒偵緝字第234 號），及移送併案審理（93年度毒偵字第
3021號），本院合議庭裁定改依簡式審判程序審理，判決如左：
　　主　　文
甲○○連續施用第一級毒品，處有期徒刑捌月，扣案標示ＨＲ（
＋）之第一級毒品海洛因貳包（驗餘淨重零點伍肆公克）、第一
級毒品海洛因伍包（毛重合計貳公克）、含有第一級毒品海洛因
無法析離之殘渣袋拾捌個、含有海洛因無法析離之研磨器壹組，
均沒收銷燬之。又連續施用第二級毒品，處有期徒刑肆月，扣案
之第二級毒品安非他命壹包（毛重零點貳公克）、含有第二級毒
品安非他命無法析離之殘渣帶壹個、第二級毒品安非他命壹包（
毛重零點陸公克），均沒收銷燬之；又吸食器壹組沒收。應執行
有期徒刑拾月，扣案標示ＨＲ（＋）之第一級毒品海洛因貳包（
驗餘淨重零點伍肆公克）、第一級毒品海洛因伍包（毛重合計貳
公克）、含有第一級毒品海洛因無法析離之殘渣袋拾捌個、含有
海洛因無法析離之研磨器壹組、第二級毒品安非他命壹包（毛重
零點貳公克）、含有第二級毒品安非他命無法析離之殘渣帶壹個
、第二級毒品安非他命壹包（毛重零點陸公克），均沒收銷燬之
；又吸食器壹組沒收。
　　事　　實
一、甲○○前因施用毒品案件，經觀察、勒戒後，認無繼續施用
    毒品之傾向，經臺灣桃園地方法院檢察署檢察官於民國八十
    九年十二月二十九日，以八十九年度毒偵字第六五四五號不
    起訴處分確定。詎仍不知悔改，於上開觀察、勒戒執行完畢
    釋放不起訴處分確定後五年內復分別基於施用第一級毒品海
    洛因、第二級毒品安非他命之概括犯意，自九十二年十二月
    十日起至九十四年一月十日止，連續在其位於桃園縣八德市
    ○○街十九巷十二號三樓居住處，分別施用第一、二級毒品
    海洛因及安非他命多次，為警先後於(一)九十二年十二月十六
    日十七時四十分許，在其桃園縣平鎮市○○里○○路十四號
    公克）及其所有供施用毒品之器具吸食器一組，並經依本院
    九十三年度毒聲字第三四六號裁定送觀察、勒戒後，認有繼
    續施用毒品之傾向。(二)九十三年七月十六日凌晨三時許，在
    其位於上址居住處查獲甲○○、潘鉅炫、張志虎、馬崇德、
    康秀珠、潘誠忠（以上五人由檢察官另行偵查處理），並扣
    得潘誠忠所有攜帶至甲○○居住處之第一級毒品海洛因二小
    包（驗餘淨重０‧五四公克）、注射針筒九支、分裝袋五包
    、含有第二級毒品安非他命無法析離之殘渣帶一個、安非他
    命吸食器四組、含有第一級毒品海洛因無法析離之殘渣袋十
    八個、削尖吸管八支、電子秤一台、含有海洛因無法析離之
    研磨器一組。(三)於九十四年一月十四日十八時三十分，在桃
    園縣平鎮市○○路南勢二段與南京路口，因通緝為警緝獲到
    案，並扣得第一級毒品海洛因五包（毛重合計二公克）、第
    二級毒品安非他命一包（毛重０‧六公克）。
二、案經桃園縣政府警察局平鎮分局報告臺灣桃園地方法院檢察
    署檢察官偵查起訴及移送併案審理。
    理　　由
一、按刑事訴訟法第二百七十三條之一規定除被告所犯為死刑、
    無期徒刑、最輕本刑為三年以上有期徒刑之罪、或高等法院
    管轄第一審案件者外，於審判期日前之程序進行中，被告先
    就被訴事實為有罪之陳述時，審判長得告知被告簡式審判程
    序之旨，並聽取當事人、代理人、辯護人及輔佐人之意見後
    ，裁定進行簡式審判程序。經查，本件被告甲○○被訴毒品
    危害防制條例一案，非前開不得進行簡式審判程序之案件，
    經被告於本院審理時就被訴事實為有罪之陳述，且經本院告
    知被告簡式審判程序之旨，聽取被告及檢察官之意見後，爰
    依右開刑事訴訟法第二百七十三條之一之規定，當庭裁定改
    依簡式審判程序審判之，合先敘明。
二、右揭事實，業經被告甲○○坦承不諱，而被告為警查獲所採
    集之尿液經送驗結果尿液有嗎啡（海洛因經人體代謝呈嗎啡
    陽性反應）、安非他命陽性反應，此有桃園縣衛生局不法藥
    物尿液檢定書一紙附卷（九十三年度毒偵字第二四二號偵查
    卷第三十四頁）及昭信科技顧問有限公司濫用藥物陽性檢體
    檢驗報告一紙附卷（九十三年度毒偵字第三○二一號偵查卷
    第五十頁）。並有如事實欄所載之物品扣案足資佐證，而本
    案被告為警查獲扣得之白粉三包（內含計九小包）、七小包
    ，其中二包標示ＨＲ（＋）（驗餘淨重０‧五四公克），確
    含第一級毒品海洛因成分，而其他標示Ｈ（—），則未發現
    法定毒品成分，有法務部調查局調科壹字第０八０００八０
    ０八號鑑定通知書一紙在卷可稽（見同上偵查卷第四三頁）
    ，足徵被告自白與事實相符，其多次施用第一級毒品海洛因
    、第二級毒品安非他命之事實，堪以認定。又被告甲○○前
    因施用毒品案件，經臺灣桃園地方法院裁定送觀察、勒戒，
    認無繼續施用毒品之傾向，由臺灣桃園地方法院檢察署檢察
    官於民國八十九年十二月二十九日，以八十九年度毒偵字第
    六五四五號不起訴處分確定等情，此有臺灣高等法院被告全
    國前案紀錄表及上開不起訴處分書電腦列印本一份附卷可稽
    （見九十三年度毒偵字第二四二號偵查卷第三一頁）。是被
    告係再犯毒品危害防制條例本案之罪，亦係於觀察、勒戒執
    行完畢釋放後五年內再犯毒品危害防制條例第十條第一、二
    項之罪。綜此，本案事證明確，被告犯行洵堪認定，應予依
    法論科。
三、核被告甲○○所為，係犯毒品危害防制條例第十條第一項、
    第二項之施用第一級毒品海洛因及第二級毒品安非他命罪。
    被告持有第一級毒品海洛因及第二級毒品安非他命，意在供
    己施用，其持有海洛因與安非他命之低度行為皆應為施用之
    高度行為吸收，均不另論罪。又被告先後多次施用第一級毒
    品海洛因與第二級毒品安非他命之行為，時間均各自緊接，
    犯罪構成要件各相同，各顯係基於概括犯意為之，均應依連
    續犯規定以一罪論，並各依法加重其刑。其所犯上開二罪之
    間，犯意各別，行為互殊，應予分論併罰。又公訴人起訴之
    事實僅敘及，被告於九十二年十二月十七日為警採尿回溯二
    十六及九十六小時內之某時，在不詳地點施用第一、二級毒
    品海洛因、安非他命，逾該部分之其餘被告施用第一級毒品
    海洛因、第二級毒品安非他命之犯行，因與公訴人起訴被告
    施用第一級毒品海洛因、第二級毒品安非他命之事實各具有
    連續犯之裁判上一罪關係，均應為起訴效力所及，本院自得
    一併審理。審酌被告施用毒品次數非少，犯行所生危害，已
    曾因相同犯行經觀察、勒戒、強制戒治等處遇後猶未能使其
    知所省惕，根絕施用毒品惡習，足徵其沾染甚深，犯後坦承
    犯行態度良好等及其他一切情狀，量處如主文所示之刑，並
    定其應執行之刑。
四、沒收：
  (一)被告第一次為警查獲扣案之第二級毒品安非他命一包（毛重
    零點二公克）；第二次為警查獲扣案送鑑定標示ＨＲ（＋）
    之第一級毒品海洛因二包（驗餘淨重０‧五四公克）；第三
    次為警查獲扣案之第一級毒品海洛因五包（毛重合計二公克
    ）、第二級毒品安非他命一包（毛重０‧六公克），上開物
    品均屬毒品，應依毒品危害防制條例第十八條第一項前段之
    規定沒收銷燬之。另第二次為警扣案之含有第二級毒品安非
    他命之殘渣帶一個、含有第一級毒品海洛因之殘渣袋十八個
    、含有海洛因之研磨器一組，因毒品海洛因、安非他命與上
    開物品附和已無法析離，是上開物品亦應屬毒品，應依上開
    規定沒收銷燬之。
  (二)被告第一次為警查獲扣案之安非他命吸食器一組，非「專供
    」被告施用毒品所用之器具，自無法依同條例第十八條第一
    項前段規定宣告沒收銷燬之，上開物品既係被告所有，為供
    施用第二級毒品安非他命犯罪所用之物，業據被告供承在卷
    ，爰依刑法第三十八條第一項第二款規定，宣告沒收。
  (三)至被告第二次為警查獲送鑑定標示ＨＲ（－）之白粉，則未
    發現法定毒品成分，又無證據證明係供被告施用毒品所用之
    物，爰不予宣告沒收。另被告第二次為警查獲扣案注射針筒
    九支、分裝袋五包、安非他命吸食器四組、削尖吸管八支、
    電子秤一台，非屬被告所有，而屬同時為警查獲之潘誠忠所
    有一節，業據被告供明在卷，爰不予宣告沒收，附此敘明。
據上論斷，應依刑事訴訟法第二百七十三條之一、第二百九十九
條第一項前段，毒品危害防制條例第十條第一項、第二項、第十
八條第一項前段，刑法第十一條、第五十六條、第四十七條、第
五十一條第五款、第三十八條第一項第二款，判決如主文。
本案經檢察官廖先志到庭執行職務。
中　　華　　民　　國　　94　　年　　2 　　月　　5 　　日
                        臺灣桃園地方法院刑事第十二庭
                                法　官　黃永定
以上正本證明與原本無異。
如不服本判決，應於判決送達後十日內，向本院提出上訴狀。
                                書記官　施春祝
中　　華　　民　　國　　94　　年　　2 　　月　　5 　　日
附論罪科刑依據之法條：
毒品危害防制條例第十條
施用第一級毒品者，處六月以上五年以下有期徒刑。
施用第二級毒品者，處三年以下有期徒刑。
